【裁判字號】    97,交簡上,95
【裁判日期】    970625
【裁判案由】    過失傷害
【裁判全文】
臺灣臺南地方法院刑事判決            97年度交簡上字第95號
上  訴  人  臺灣臺南地方法院檢察署檢察官
被      告  乙○○
上列上訴人因被告過失傷害案件，不服本院刑事庭96年度交簡字
第2858號中華民國97年3月31日第一審判決（聲請簡易判決處刑
書案號：96年度偵字第12907號），提起上訴，被告就被訴事實
為有罪之陳述，本院合議庭裁定進行簡式審判程序，判決如下：
    主  文
上訴駁回。
    事實及理由
一、本案經本院審理結果，認第一審判決對被告乙○○論以刑法
    第二百八十四條第一項前段之過失傷害罪，量處有期徒刑三
    月，及依中華民國九十六年罪犯減刑條例第二條第一項第三
    款、第七條規定，減為有期徒刑一月又十五日後，併諭知易
    科罰金之折算標準，其認事用法及量刑均無不當，應予維持
    ，爰引用第一審判決書記載之事實、證據及理由（如附件）
    。
二、檢察官上訴意旨雖以：告訴人因本件交通事故，未能外出謀
    生，身心受創，原審僅判處被告有期徒刑三月，減為有期徒
    刑一月又十五日，量刑顯屬過輕為由，請求將原判決撤銷，
    更為適當之判決。然而，關於刑之量定，係實體法上賦予法
    院得為自由裁量之事項，倘其未有逾越法律所規定之範圍，
    除顯有失出失入等科罰與罪責不相當之情形外，應予尊重，
    不得任意加以指摘；且原審量刑之酌科，係綜據被告之素行
    （無前科）、智識程度為國小畢業、生活經濟狀況小康、所
    生之危害（即告訴人受傷程度）、應負過失責任之程度（告
    訴人亦同有過失）、迄未與告訴人達成和解，及其犯後坦承
    犯行等與犯行不法內涵相關之一切情狀為謹慎之裁量，並無
    違法或顯然失出失入，亦無何科罰與罪責不相當之瑕疵可指
    ，檢察官上訴並未具體指出原審量刑有何違法或顯不相當之
    處，即任意指摘原審法院量刑過輕，為無理由，應予駁回。
據上論斷，應依刑事訴訟法第四百五十五條之一第一項、第三項
、第三百六十四條、第二百七十三條之一第一項、第三百七十三
條、第三百六十八條，判決如主文。
本案經檢察官甲○○到庭執行職務。
中    華    民    國    97    年    6     月    25    日
                  刑事第五庭    審判長  法  官 沈揚仁
                                        法  官 林逸梅
                                        法  官 林欣玲
以上正本證明與原本無異。
本件不得上訴。
                                        書記官 鄭佩玉
中    華    民    國    97    年    6     月    25    日
附錄本案論罪科刑法條：
刑法第284條
因過失傷害人者，處 6 月以下有期徒刑、拘役或 5 百元以下罰
金，致重傷者，處1年以下有期徒刑、拘役或5百元以下罰金。
從事業務之人，因業務上之過失傷害人者，處 1 年以下有期徒刑
、拘役或1 千元以下罰金，致重傷者，處 3 年以下有期徒刑、
拘役或2千元以下罰金。


司法院資訊處製作；財團法人民間司法改革基金會備份。
